【裁判字號】    89,易,293
【裁判日期】    890406
【裁判案由】    賭博
【裁判全文】
臺灣新竹地方法院刑事判決                          八十九年度易字第二九三號
    公  訴  人  臺灣新竹地方法院檢察署檢察官
    被      告  甲○○
右列被告因賭博案件，經檢察官聲請簡易判決處刑（八十八年度偵字第八四三八號)
，本院改依通常訴訟程序審理，判決如左︰
    主  文
甲○○連續意圖營利，聚眾賭博，累犯，處有期徒刑伍月，如易科罰金，以佰元折
算壹日。扣案之傳真機壹台、電話答錄機壹台、電子計算機貳台、錄音帶捲、六合
彩簽單張、六合彩手冊本均沒收。
    事  實
一、甲○○前於民國八十六年間因賭博案件，經本院簡易庭於八十六年九月九日以八
    十六年度竹簡字第三八八號判處有期徒刑四月，併科罰金一萬元，並諭知易科罰
    金、易服勞役之折算標準確定，於八十六年十二月二十日執行完畢。詎猶不知悔
    改，復基於常業賭博之犯意暨基於意圖營利供給賭博場所、聚眾賭博之概括犯意
    ，自八十八年六、七月間某日（公訴意旨誤載為八十五年間）起，多次提供其位
    於新竹市○○路卅五巷一四九號二樓住處之公眾得出入場所，經營俗稱「六合彩
    」之賭博，多次聚集不特定之人簽選號碼賭博財物。簽賭之種類計有「雙星」、
    「三星」、「四星」三種，賭客每簽選一支，須繳付賭資新台幣（下同）一百元
    ，並以核對每星期二、四，當期香港政府六合彩開獎之六組號碼或其重組號碼為
    準，凡賭客簽中雙星可得五千二百元、三星可得五萬元二千元、四星可得六十萬
    元之彩金，未簽中者，則押注賭資歸甲○○所有，甲○○因此獲利達十餘萬元，
    並恃以維生。迄至八十八年十一月三十日晚間五時四十分許，在新竹市○○路三
    五巷一四九號二樓為警查獲，並扣得甲○○所有之傳真機、電話答錄機各一台、
    電子計算機二台、簽注錄音帶三捲、簽單三張及六合彩手冊三本等物。
二、案經新竹市警察局第一分局報請臺灣新竹地方法院檢察署檢察官偵查起訴。
  理  由
一、訊據被告甲○○對於右揭時地經營六合彩賭博，獲利十餘萬元，並恃以維生等事
    實，於本院審理中坦承不諱，並有其所有供經營六合彩賭博犯罪所用傳真機、電
    話答錄機各一台、電子計算機二台、簽注錄音帶三捲、簽單三張及六合彩手冊三
    本扣案可證。本案事證明確，被告犯行堪予認定，自應依法予以論罪科刑。
三、被告甲○○經營六合彩賭博，身兼決定勝負於偶然變數之賭徒身分，與簽賭者同
    在公眾得出入之場所對賭，並獲利十餘萬元恃以維生，核犯刑法第二百六十七條
    之常業賭博罪；又其意圖營利，提供上開場所聚集賭客簽注號碼參與賭博，核犯
    刑法第二百六十八條之意圖營利供給賭博場所罪及同條之意圖營利聚眾賭博罪。
    其於各該期香港政府六合彩開獎前之多次供給賭博場所、與賭徒對賭，及簽賭「
    雙星」﹑「三星」、「四星」數支之行為，各係基於一個賭博犯意之決定，達成
    其同一犯罪之各個舉動，應屬法律概念之一接續行為。又其一行為而觸犯上述常
    業賭博罪、意圖營利供給賭博場所罪、意圖營利聚眾賭博罪等三罪名，為想像競
    合犯，應從較重之意圖營利聚眾賭博罪處斷。被告先後經營多期六合彩賭博犯行
    ，時間緊接，觸犯構成要件相同之罪名，顯係基於概括之犯意反覆為之，為連續
    犯，依刑法第五十六條之規定，論以意圖營利聚眾賭博罪一罪，並加重其刑。末
    查，被告前於八十六間因賭博案件，經本院簡易庭於八十六年九月九日，以八十
    六年度竹簡字第三八八號判處有期徒刑四月，併科罰金一萬元，並諭知易科罰金
    、易服勞役之折算標準，其於八十六年十二月二十日易科罰金執行完畢，有臺灣
    高等法院被告全國前案紀錄表在卷可按，其前受有期徒刑執行完畢，於五年以內
    再犯本件最重本刑為有期徒刑以上之罪，為累犯，應依刑法第四十七條之規定，
    遞加重其刑。爰審酌被告甲○○經營六合彩賭博，危害社會經濟秩序，敗壞社會
    善良風俗，暨渠等犯罪之動機、目的、手段、所得之利益及犯罪後之態度等一切
    情狀，量處如主文所示之刑，並諭知易科罰金之折算標準。
四、公訴人意旨雖未敘及刑法第二百六十八條之意圖營利聚眾賭博罪，惟查被告聚集
    不特定多數賭客在其住處，簽賭六合彩之犯行，核犯刑法第二百六十八條之意圖
    營利聚眾賭博罪，已如前述，惟因與公訴人所起訴之刑法第二百六十七條之常業
    賭博罪、第二百六十八條之意圖營利供給賭博場所罪間，為想像競合之裁判上一
    罪關係，為起訴所及，本院自應一併審酌，附此敘明。
五、扣案之傳真機一台、電話答錄機一台、電子計算機二台、錄音帶三捲、六合彩簽
    單三張、六合彩手冊三本等物，均為被告所有、供其經營六合彩賭博犯罪所用之
    物，業據其自承在卷無訛，均應依刑法第三十八條第一項第二款規定，宣告沒收
    。
據上論斷，應依刑事訴訟法第四百五十二條、第二百九十九條第一項前段，刑法第五
十六條、第二百六十八條、第二百六十七條、第五十五條、第四十一條、第四十七條
、第三十八條第一項第二款，罰金罰鍰提高標準條例第一條前段、第二條，判決如主
文。
本案經檢察官黃仁宏到庭執行職務。
中      華      民      國    八十九    年      四      月      六      日
                                    臺灣新竹地方法院刑事第一庭
                                        法  官    黃  美  文
右正本證明與原本無異。
如不服本判決，應於判決送達後十日內向本院提出上訴狀( 應附繕本 )，上訴於
臺灣高等法院。
                                        書記官    饒  興  蘭
中      華      民      國    八十九    年      四      月      六      日
附錄本案論罪科刑法條全文：
刑法第二百六十八條：
  意圖營利，供給賭博場所或聚眾賭博者，處三年以下有期徒刑，得併科三千元以下
  罰金。


司法院資訊處製作；財團法人民間司法改革基金會備份。
